# 合同资产与合同负债抵消

提问人：guoji2020 时间：2021-08-08 08:05:07
陈老师您好：
按照准则规定对同一的客户的合同资产与合同负债要抵消列报，准备并没有说明是否需要考虑合同资产与合同负债的流动性，似乎都可以抵消。
我的问题是合同质保金如果是 1 年内的，和三年内的是否也需要与合同负债抵消呢。逻辑是什么呢

回答人：chenyiwei
不是“同一的客户的合同资产与合同负债要抵消列报”，而是“对同一合同项下的合同资产和合同负债抵销列报”。实务中同一合同项下的合同资产和合同负债的流动性应该是基本一致的。